臺灣高等法院臺中分院民事裁定
110年度勞抗字第8號
抗  告  人  林詰量  
上列抗告人聲請迴避事件，對於中華民國110年5月17日臺灣臺中
地方法院110年度勞聲字第2號所為裁定提起抗告，本院裁定如下
：
    主  文
抗告駁回。
抗告訴訟費用由抗告人負擔。
    理  由
一、抗告人主張原法院109年度勞專調字第121號承審法官莊○宸
    於調解程序偏袒相對人訴訟代理人，亦未裁定將相對人所夾
    帶伊另案訴請車禍損害賠償事件之判決書（下稱另案判決）
    駁回，反於翌次調解時，執該件再審判決書加入本件調解參
    酌，並要求伊接受相對人所提新臺幣10萬元補償之調解方案
    ，甚表示本件如進入勞動法庭審理，會做出伊應退還勞動部
    失業給付之裁定，顯有未審先判等立場不公正等情事，爰聲
    請法官迴避。原法院以110年度勞聲字第2號裁定（下稱原裁
    定）駁回，抗告人不服，抗告意旨略以：承審法官確有伊所
    述偏頗情事，未替弱勢職災勞工發聲，反為資方助勢， 且
    將另案判決結果套入本件，顯失公平正義等詞。
二、按法官有民事訴訟法第32條所定之情形而不自行迴避，或有
    同條所定以外之情形，足認其執行職務有偏頗之虞者，當事
    人得聲請法官迴避，民事訴訟法第33條第1項定有明文。上
    開規定中，所謂足認法官執行職務有偏頗之虞，係指法官對
    於訴訟標的有特別利害關係，或與當事人之一造有密切之交
    誼或嫌怨，或基於其他情形客觀上足疑其為不公平之審判者
    而言。若僅憑當事人之主觀臆測，或認法官就當事人聲明之
    證據不為調查、鑑定，或容納一方當事人調查證據之聲請，
    或不滿意法官進行訴訟遲緩，或認法官指揮訴訟欠當，或於
    曉諭發問態度欠佳，則不得謂其有偏頗之虞（最高法院29年
    抗字第56號、27年抗字第304號、69年度台抗字第457號、79
    年度台抗字第90號、86年度台抗字第265號、90年度台抗字
    第39號裁定意旨參照）。又上開迴避之原因，依同法第34條
    第1項、第2項及第284條規定，應提出能即時調查之證據以
    為釋明。
三、經查：
（一）本件抗告人係主張其因車禍受傷尚未復原致無法勝任原工
      作，卻遭相對人非法解僱，爰請求職業災害補償等語。是
      抗告人所稱另案車禍侵權行為損害賠償事件，與其本件所
      主張相對人有無違法解僱、抗告人能否請求職業災害補償
      各節，自屬息息相關，則相對人於本件提出抗告人之另案
      判決，難謂非其訴訟權之正當行使，依法，法院尚無拒絕
      其提出之理；且原審調解法官為充分瞭解抗告人之主張是
      否有憑，亦無可避免有依其所述進行確認之必要，是縱有
      據以研求相關訴訟資料之情形，亦屬職權之正當行使，尚
      無失於公允之可言。
（二）又勞動調解程序著重於當事人間之自主合意，調解成立與
      否，純繫諸於當事人間能否就爭執事項達成合意，以終結
      紛爭，法官及調解委員僅係立於客觀中立之立場，協助兩
      造在衝突協調、折衝中，共同尋得能為彼此所能接受之法
      的所在，以求平衡，是法官或調解委員在見調解之一方業
      已提出方案而釋出善意之情況下，勸導另一方是否考慮有
      所退讓或不爭，原係調解之本質，並為衡平兩造衝突之必
      要方法，調解當事人非不能本於自由意志以自決，而非必
      然接受其勸諭，爰難將調解過程中常見之勸導或對方無意
      接受己方調解方案，逕認係調解法官偏頗始然。是承審法
      官於本件勞動調解程序中，縱曾勸諭抗告人善考相對人所
      提調解方案，抗告人如不願接受，本不具強制力，自不能
      據此即任認承審法官有偏頗之情事。
（三）至抗告人雖再指承審法官稱本件如進入審理，將裁定命抗
      告人退還失業給付予勞動部云云。惟並未見其對此有何具
      體之舉證，難認已為釋明；倘如所言，亦非無本於抗告人
      在本件乃主張遭相對人非法解僱，則其訴如有理由，兩造
      間之僱傭關係即仍存在，是抗告人已領之失業給付即非無
      應退還勞動部之可能所致，也無未審先判之可議。
四、綜上所述，本件抗告人並未指明承審法官對於本案訴訟標的
    有何特別利害關係，或與當事人之一造有密切之交誼或嫌怨
    ，亦未釋明其他客觀上足疑承審法官為不公平審判之原因事
    實，則其聲請法官迴避，難稱有據，不應准許。原裁定駁回
    抗告人之聲請，於法並無不合，抗告人仍執前詞抗告，為無
    理由，應予駁回。
五、據上論結，本件抗告為無理由，爰裁定如主文。 
中　　華　　民　　國　　110 　年　　7 　　月　　6 　　日
                            勞動法庭
                                審判長法　官  黃玉清
                                      法　官  涂秀玲
                                      法　官  葛永輝
正本係照原本作成。
再為抗告應以適用法規顯有錯誤為理由。
如提起再抗告者應於裁定送達後10日內向本院提出抗告理由狀
（須按照他造人數附具繕本）並繳納抗告裁判費新臺幣1,000
元，同時委任律師或具有律師資格之關係人為代理人。
                                       書記官  黃湘玲
　　　　　　　　　　　　　　　　　　　
中　　華　　民　　國　　110 　年　　7 　　月　　6 　　日